臺灣板橋地方法院交通事件裁定　　　　　　　　　九十一年度交聲字第一六三九號
　　原處分機關　交通部公路總局臺北區監理所
　　受處分人即
　　異　議　人　甲○○　男二十.
右列受處分人因違反道路交通管理處罰條例案件，對於交通部公路總局臺北區監理所
九十一年八月二十三日所為北監五字第裁四○－Ｃ00000000號裁決處分不服
，聲明異議，本院裁定如左：
    主  文
異議駁回。
    理  由
一、聲明異議意旨略以：受處分人即異議人甲○○於民國九十一年六月二十九日凌晨
    一時三十八分許，駕車行經臺北縣板橋市南興橋時，經警欄檢並實施酒精測試，
    伊受測數值為零點二七毫克，而經警以其酒精測試值超過舉發之標準據以舉發。
    惟酒測器本身可能有誤差，爰聲明異議，請求撤銷原處分云云。
二、按汽車駕駛人，駕駛汽車經測試檢定有酒精濃度超過規定標準之情形者，處新臺
    幣一萬五千元以上六萬元以下罰鍰，並當場禁止其駕駛及吊扣其駕駛執照一年，
    道路交通管理處罰條例第三十五條第一項第一款定有明文。又按汽車駕駛人有飲
    用酒類或其他類似物後其吐氣所含酒精濃度超過每公升零點二五毫克或血液中酒
    精濃度超過百分之零點零五以上者，不得駕車，道路交通安全規則第一百十四條
    第二款復有規定。
三、經查：受處分人即異議人甲○○，於九十一年六月二十九日凌晨一時三十八分許
    ，駕駛車號三Ｇ－二五八九號自用小客車，行經臺北縣板橋市南興橋時，為警欄
    檢後發現有酒後駕駛之情形，當場施做酒精測試測得異議人之呼氣酒精濃度為每
    公升零點二七毫克，逾越法定標準，而依法掣單舉發，有臺北縣政府警察局北縣
    警交字第Ｃ00000000號舉發違反道路交通管理事件通知單、電腦酒精測
    定紙等在卷為據。並據原舉發員警林瓊雄到庭證稱：我們是攔檢取締酒醉駕車，
    當時攔下異議人的車子後，異議人搖下車窗我就聞到異議人身上有酒味，於是對
    異議人做酒精測試，測完之後，我跟異議人說他酒精測試值超過標準值，異議人
    當場也承認他有喝酒並簽收舉發單，當時異議人並沒有質疑酒精測試值有誤差等
    語（見本院九十一年十一月十三日訊問筆錄），更足證舉發有據。異議人雖於事
    後執儀器恐有誤差云云置辯。惟經本院函詢內政部警政署關於酒精測試器之採購
    過程及誤差範圍，查知員警所使用之酒精測試器，係經由經濟部標準檢驗局檢定
    通過始能使用，該器具本身具有清除、歸零之設置，就各次檢測紀錄存證；又其
    在測量結果小於每公升零點二五毫克時，誤差範圍為零點零二；測量結果在每公
    升零點二五毫克至二毫克間時，誤差範圍為百分之五，有該署警署交字第○九一
    一九三一○八號函為據。而由本件異議人受測當時之測定值，加入誤差範圍之考
    量後，其可能之酒精濃度係在每公升零點二八三五至零點二五六五毫克間（即零
    點二七毫克正負百分之五範圍內），仍逾越法定標準。況異議人自承其自九十一
    年六月二十九日凌晨一時許即開始駕車（見本院九十一年十一月十三日訊問筆錄
    ），至同日一時三十八分測試酒精濃度時，已隔約半小時，可推知其開始駕駛時
    之呼氣酒精濃度更高於法定標準。從而，本件異議人之違規事實應屬明確，其片
    面辯稱可能為誤差所致云云，尚不足採。原處分機關認異議人違規屬實，依前揭
    規定裁處異議人罰鍰新臺幣一萬九千五百元，併吊扣駕駛執照十二個月，核無違
    誤或不當。本件異議為無理由，應予駁回。
據上論斷，應依道路交通案件處理辦法第十九條，裁定如主文。
中      華      民      國    九十一    年     十一     月    二十九    日
                                    臺灣板橋地方法院交通法庭
                                            法  官  林漢強
右正本證明與原本無異。
如不服本裁定應於送達後五日內向本院提出抗告狀。
                                            書記官  黃大千
中      華      民      國    九十一    年     十一     月    二十九    日
